臺灣臺中地方法院臺中簡易庭小額民事判決
110年度中小字第3612號
原      告  裕富數位資融股份有限公司

法定代理人  許國興  



訴訟代理人  張郁萱  
被      告  黃心蝶  
訴訟代理人  黃明臺  
上列當事人間請求給付分期款事件，本院於民國110年11月16日
言詞辯論終結，判決如下：
    主      文
被告應給付原告新臺幣80,700元，其中新臺幣80,500元自民國11
0年3月20日起至民國110年7月19日止，按週年利率百分之20，及
自民國110年7月20日起至清償日止，按週年利率百分之16計算之
利息，暨按日息萬分之5計算之違約金。
原告其餘之訴駁回。
訴訟費用新臺幣1,000元由被告負擔。
本判決原告勝訴部分得假執行。但被告如以新臺幣80,700元為原
告預供擔保，得免為假執行。
    事實及理由
一、原告主張：兩造前與訴外人澄爍國際有限公司（下稱澄爍公
    司）訂立購物分期付款申請暨約定書，約定被告以新臺幣（
    下同）87,500元向澄爍公司購買美容用品，付款方式為定金
    3,500元，餘款84,000元採分期付款買賣方式繳款，由原告
    支付予澄爍公司，澄爍公司則將其對被告之買賣價金債權讓
    與原告，被告應自民國110年1月10日起至111年12月10日，
    每月為1期，分24期攤還，每期繳款3,500元（下稱系爭契約
    ），詎被告自第2期起即未依約繳付，屢經催討，迄未清償
    ，截至110年3月19日止，尚積欠本金80,500元、遲延費288
    元及利息、違約金未清償，爰依買賣契約及債權讓與之法律
    關係提起本件訴訟等語，並聲明：被告應給付原告80,788元
    ，其中80,500元自110年3月20日起至清償日止，按週年利率
    百分之20計算之利息，暨按日息萬分之5計算之違約金。　
    　
二、被告則以：澄爍公司經營手法非正當、設備簡單、產品不優
    ，比一般美容價格高出甚多，且澄爍公司與原告共謀以恐嚇
    、脅迫之手段使伊簽署系爭買賣契約，伊對系爭買賣契約並
    不了解等語資為抗辯，並聲明：原告之訴駁回。
三、得心證之理由 　 
　㈠原告主張被告前向澄爍公司購買美容用品，並簽立系爭買賣
    契約，約定被告採分期付款買賣方式繳款，分期總額為84,0
    00元，自110年1月10日起至111年12月10日止，計24期，於
    每月10日繳款3,500元，被告同意澄爍公司將分期付款買賣
    契約債權讓與原告，被告並在系爭買賣契約簽名確認，惟被
    告自第2期起即未繳付款項等情，業據提出與其所述相符之
    購物分期付款申請暨約定書、客戶對帳單－還款明細為證（
    見本院110年度司促字第9335號卷【下稱司促卷】第7-13頁
    ），且為被告所不爭執（見本院卷第68-69頁），此部分事
    實，首堪認定。
　㈡被告另以澄爍公司經營手法非正當，比一般美容價格高出甚
    多，且澄爍公司與原告共謀以恐嚇、脅迫之手段，使伊簽署
    系爭買賣契約，伊對系爭買賣契約並不了解等語置辯。經查
    ：
　⒈按因被詐欺或被脅迫而為意思表示者，表意人得撤銷其意思
    表示，民法第92條第1項定有明文。又被詐欺而為意思表示
    者，表意人固得撤銷其意思表示，惟主張被詐欺而為表示之
    當事人，應就此項事實負舉證之責任（最高法院44年度台上
    字第75號判決意旨參照）。本件被告主張其受原告與澄爍公
    司恐嚇、脅迫而與渠等成立系爭買賣契約云云，既為原告所
    否認，依上開說明，自應由被告就其遭脅迫等節負舉證責任
    。惟被告迄未就原告與澄爍公司有何恐嚇、脅迫之事舉證以
    實其說，亦未說明何時向原告撤銷遭脅迫之意思表示，是被
    告此部分抗辯，難以憑採。
　⒉復觀諸系爭買賣契約，其中記載「以下欄位由經銷商或債權
    讓與人填寫，並經申請人及其連帶保證人確認無誤」，並有
    加蓋債權讓與人澄爍公司之店章及記載商品名稱為美容用品
    、商品總價87,500元、頭款（訂金）3,500元，期數24期、
    每期應繳金額3,500元，分期總額84,000元」、「申請人（
    以下簡稱甲方；即被告）及其連帶保證人、經銷商或債權讓
    與人（以下簡稱乙方；即澄爍公司）及債權受讓人裕富數位
    融資（股）公司（以下簡稱裕富公司；即原告）三方同意訂
    定本購物分期付款申請暨約定書，其個別商議如下：…… 五
    、甲方及其連帶保證人於簽約時已充分瞭解並同意，乙方將
    請求支付分期價款之權利及依『本約定書』及『指示付款同意
    暨約定書』約定所得享受之其他一切權利及利益（含延遲利
    息及違約金)讓與裕富公司，裕富公司並依約分次付款予乙
    方或撥入『指示付款同意暨約定書』所指定之帳戶以為收買應
    收帳款之債權。甲方及其連帶保證人於簽約時已充分瞭解並
    同意，甲方於收受買賣標的物或可隨時接受服務時即為知悉
    債權讓與事實，並應依約繳款予裕富公司……」等語明確（見
    司促卷第9頁），參以被告自承其學歷為高商畢業，有幼稚
    園等工作經歷（見本院卷第69頁），且被告簽立契約時，為
    年滿30歲智識正常之成年人，自無無法理解上開約定之理，
    是系爭買賣契約既為被告親自簽名，顯已就買賣標的物、價
    金等買賣契約必要之點與原告及澄爍公司達成合意，被告自
    應受其約定之拘束，而不容事後再行爭執。被告上開辯稱澄
    爍公司經營手法非正當，比一般美容價格高出甚多，且其對
    系爭買賣契約不了解云云，亦屬無據，委無可取。
　㈢依系爭買賣契約第4條及第7條之約定，被告如未能依約定按
    時清償任一期款項，原告無需事先通知或催告，得隨時縮短
    被告延後付款期限或視為全部到期，被告應即繳清所有款項
    ，並另支付自應繳期日之次日起至清償日止，按週年利率百
    分之20計付遲延利息，及按日息萬分之5計付違約金，及催
    款手續費每次100元，是被告自第2期即110年2月10日起即未
    繳款，截至110年3月19日被告已遲付2期，有上開客戶對帳
    單-還款明細附卷可考（見司促卷第13頁），則原告依前開
    規定，請求被告給付分期總價款本金80,500元，及遲延費、
    約定利息、違約金，固屬有據。惟民法第205條原規定「約
    定利率，超過週年百分之20者，債權人對於超過部分之利息
    ，無請求權」，嗣於110年1月20日公布修正為「約定利率，
    超過週年百分之16者，超過部分之約定，無效」，已於110
    年7月20日施行，且依民法債編施行法第10條之1規定：「修
    正之民法第205條之規定，於民法債編修正施行前約定，而
    於修正施行後發生之利息債務，亦適用之。」，是於該條修
    正施行後所發生之利息債務應以週年利率百分之16計算。另
    原告請求遲延費288元部分，因被告僅遲付2期，已如前述，
    則依系爭買賣契約之約定，原告僅得請求遲延費200元。從
    而，原告請求被告給付分期總額本金80,500元及遲延費200
    元，其中80,500元自110年3月20日起至110年7月19日止，按
    週年利率百分之20計算之利息，另自110年7月20日起至清償
    日止，按週年利率百分之16計算之利息，暨按日息萬分之5
    計算之違約金，為有理由，應予准許，逾此範圍之請求，為
    無理由，應予駁回。
四、綜上所述，原告依買賣契約及債權讓與之法律關係，請求被
    告給付80,700元，其中80,500元自110年3月20日起至110年7
    月19日止，按週年利率百分之20，及自110年7月20日起至清
    償日止，按週年利率百分之16計算之利息，暨按日息萬分之
    5計算之違約金，為有理由，應予准許；逾此範圍之請求，
    為無理由，應予駁回。　　
五、本判決原告勝訴部分，係適用小額訴訟程序所為被告敗訴之
    判決，依民事訴訟法第436條之20規定，應依職權宣告假執
    行；併依同法第392條第2項規定，依職權酌定相當擔保金額
    宣告被告得預供擔保免為假執行；另依同法第436條之19規
    定，確定其訴訟費用額為1,000元。
六、本件事證已臻明確，兩造其餘攻擊防禦方法及所提之證據，
    經本院審酌後，認與判決結果不生影響，爰不逐一論駁，併
    予敘明。
七、訴訟費用負擔之依據：民事訴訟法第79條。
中　　華　　民　　國　　110 　年　　12　　月　　7 　　日
                  臺灣臺中地方法院臺中簡易庭
                                  法　官　傅可晴
以上為正本係照原本作成。
如不服本判決，應於送達後廿日內，以判決違背法令為理由，向
本院提出上訴狀並表明上訴理由 (上訴理由應表明一、原判決所
違背之法令及其具體內容；二、依訴訟資料可認為原判決有違背
法令之具體事實) ，如於本判決宣示後送達前提起上訴者，應於
判決送達後廿日內補提上訴理由書（須附繕本）。
中　　華　　民　　國　　110 　年　　12　　月　　8 　　日
                                  書記官  錢  燕